臺灣臺中地方法院民事判決  
110年度豐簡字第772號
原      告  黃偉智  
訴訟代理人  劉蓉瑾  
被      告  王聖慈  
上列當事人間請求損害賠償事件，本院於民國111年1月4日言詞
辯論終結，判決如下：
    主      文
一、被告應給付原告新臺幣154,210元，及自民國110年10月16日
    起至清償日止，按週年利率百分之五計算之利息。
二、原告其餘之訴駁回。
三、訴訟費用由被告負擔百分之三十，餘由原告負擔。
四、本判決第1項得假執行。但被告如以新臺幣154,210元為原告
    預供擔保後，得免為假執行。
五、原告其餘假執行之聲請駁回。
    事實及理由
壹、原告起訴主張：
一、被告於民國110年4月29日，駕駛車牌號碼0000-00號自用小
    客車，行經臺中市豐原區國豐路與豐科路口時，因違反特定
    標誌禁制，撞擊原告駕駛之車牌號碼000-0000號自用小客車
    （下稱系爭車輛），致系爭車輛受損。爰依侵權行為之法律
    關係，請求被告賠償下列損害：
　㈠維修費：系爭車輛經送估價後，修復所需費用為新臺幣（下
    同）39萬元。
　㈡拖吊費：系爭車輛於事故發生後，先拖吊至修車廠，支出拖
    吊費1,500元。因尚未維修，再拖至租借場地暫放，支出拖
    吊費1,300元。待之後確認維修時，需再拖至維修廠，預估
    另需支付1,200元。以上共計4,000元。
　㈢交通費：因被告遲不給付，系爭車輛尚未修復，原告需另外
    租車使用，因而支出110年5月10日至同年9月30日間租車費
    共計43,200元。　
　㈣車輛暫置保管費：原告等待修車期間，無法將系爭車輛持續
    置放維修廠，而需另外租借場地暫放，因而支出110年4月30
    日至同年9月30日間保管費15,400元。
　㈤精神慰撫金：系爭車禍事故造成原告相當之精神上痛苦，爰
    請求賠償精神慰撫金66,000元。
貳、被告抗辯則以：不爭執原告主張之侵權行為事實，但系爭車
    輛殘值僅有2至3萬元，低於原告提出之維修費用39萬元，沒
    有維修價值。另原告因自身未積極處理修車事宜，因而產生
    交通費用、車輛保管費等費用。是本件原告請求金額過高，
    精神慰撫金部分請依法審酌。並聲明：原告之訴駁回。
參、本院之判斷：
一、原告主張被告於上開時間、地點，駕駛被告車輛，因違反特
    定標誌禁制之過失，與系爭車輛發生碰撞之事實，業據提出
    道路交通事故現場圖、現場照片、初步分析研判表在卷可參
    （見本院卷第21頁至第27頁），且有本院向臺中市政府警察
    局豐原分局調取本件事故之道路交通事故調查報告表、談話
    紀錄表、現場照片附卷可佐（見本院卷第55頁至第69頁），
    且為被告所不爭執（見本院卷第106頁），堪信為真實。　
二、按因故意或過失，不法侵害他人之權利者，負損害賠償責任
    ；汽車、機車或其他非依軌道行駛之動力車輛，在使用中加
    損害於他人者，駕駛人應賠償因此所生之損害；不法毀損他
    人之物者，被害人得請求賠償其物因毀損所減少之價額，民
    法第184條第1項前段、第191條之2、第196條分別定有明文
    。次按負損害賠償責任者，除法律另有規定或契約另有訂定
    外，應回復他方損害發生前之原狀，債權人得請求支付回復
    原狀所必要之費用，以代回復原狀；不能回復原狀或回復顯
    有重大困難者，應以金錢賠償其損害，民法第213條第1項、
    第3 項、第215條亦有明文。
三、茲就原告請求之賠償項目，分述如下：
  ㈠修車費用部分：
    ⒈原告主張就系爭車輛預估維修費用部分，業據提出估價單
      為佐（見本院卷第29頁至第35頁），其形式上真正亦為被
      告所不爭執（見本院卷第107頁），應屬可採。被告雖抗
      辯修復費用過高，系爭車輛殘值僅約2至3萬元等語。然依
      前揭規定，原告本得請求支付回復原狀所必要之費用，是
      被告抗辯，應屬無據。 
    ⒉然請求賠償物被毀損所減少之價額，雖得以修復費用為估
      定標準，但以必要者為限（例如修理材料以新品換舊品，
      應予折舊）。本件修復費用依估價單所示，其中零件費用
      為254,100元（原告主張零件費用為256,900元，應有誤算
      ）。依行政院所頒固定資產耐用年數表及固定資產折舊率
      之規定，自用小客車、貨車之耐用年數為5 年，依定率遞
      減法每年折舊1000分之369 ，5 年以上剩餘價值為十分之
      一。而系爭車輛為82年10月出廠，有公路監理電子閘門查
      詢資料在卷可參（見本院卷第45頁），至系爭車禍事故發
      生時即110年4月，已逾5 年。是扣除折舊後，得請求之零
      件修理費為25,410元（計算式：殘值10分之1 ，254,100×
      0.1=25,410 元），加計工資費用94,300元（原告主張工
      資費用為100,100元，應有誤算，且應扣除拖吊費）、烤
      漆費用33,000元，總計為152,710元。　　　
　　⑶從而，原告得請求之修車費用為152,710元。
　㈡拖吊費部分：原告主張系爭車輛於事故發生後，拖吊至修車
    廠而支出拖吊費1,500元乙情，雖未提出單據佐證，然核與
    常情相符，且未為被告所爭執，應予准許。至於原告因決定
    暫不維修，而將系爭車輛自維修廠拖吊至其他場地暫放，及
    預估之後再由暫置場地將系爭車輛拖回修配廠維修等，所因
    此衍生之拖吊費用，核屬原告因自身考量所為之支出，並非
    被告本件侵權行為所致，是原告此部分請求，應無理由。
  ㈢租車費用、租借場地費用部分：原告主張因等待被告賠償維
    修費用，因而遲未將系爭車輛送修，僅能另外租車代步及租
    借場地放置系爭車輛，支出暫置場地費15,400元、租借汽車
    費43,200元等情，固據提出汽車租賃契約書、停車位租賃契
    約書等為證（見本院卷第39頁、第41頁）。惟查前開事由均
    與維修車輛所需期間無關。原告因故遲不將系爭車輛送修，
    致不能使用系爭車輛之時間延長，恆屬原告自身考量，並非
    被告本件侵權行為所致。則原告主張被告應就原告此段期間
    租車及租借場地費用負擔賠償之責，尚屬無據。
  ㈣精神慰撫金：
    ⒈按不法侵害他人之身體、健康、名譽、自由、信用、隱私
      、貞操，或不法侵害其他人格法益而情節重大者，被害人
      雖非財產上之損害，亦得請求賠償相當之金額，民法第19
      5條第1項前段定有明文。故按慰藉金之賠償，以人格權遭
      遇侵害，使精神上受痛苦為必要，且法均有明文規定，若
      行為人僅對被害人為財產上之損害而已，對其身體、生命
      、自由等人格權並未有何加害行為，縱因此使被害人苦惱
      ，亦不生賠償慰藉金之問題（最高法院83年度台上字第20
      97號判決要旨參照）。
    ⒉查被告雖因駕駛行為之過失，肇致系爭車禍發生，並至系
      爭車輛受有損害，然該損害亦僅屬財產權性質，被告對原
      告身體、生命、自由等人格權，並未有何故意加害行為，
      原告亦未舉證證明其因此受有人格上之損害。則揆諸前開
      法條及判決要旨，縱使原告確實因財物受損受有精神上之
      痛苦，依據前開說明，亦不得請求精神慰撫金。是原告主
      張其因系爭車禍事故，致受有非財產上損害66,000元乙節
      ，尚非有據，不應准許。
　㈤據上，原告得請求之金額為154,210元（計算式：修車費152,
    710元＋拖吊費1,500元＝154,210元）。
四、本件起訴狀繕本於110年10月15日送達被告，有送達證書在
    卷可憑（見本院卷第71頁），則原告請求被告給付自收受起
    訴狀繕本送達翌日起即110年10月16日起至清償日止，按週
    年利率5％計算之遲延利息，核與民法第229條第1項後段、第
    2項、第233條第1項、第203條之規定相符，應予准許。
肆、綜上所述，原告依侵權行為之法律關係，請求被告賠償154,
    210元，及自110年10月16日起至清償日止，按週年利率5％計
    算之利息，為有理由，應予准許。其逾此部分請求，則屬無
    據，爰予駁回。
伍、本判決原告勝訴部分，係依民事訴訟法第427條第2 項規定
    適用簡易訴訟程序，所為被告敗訴判決，應適用民事訴訟法
    第389條第1項第3款之規定，依職權宣告假執行。原告就其
    勝訴部分聲請供擔保宣告假執行，尚無必要。又被告固未陳
    明願供擔保免為假執行，然本院依衡平原則，依職權酌定相
    當擔保金額後准許之。至原告敗訴部分，其假執行之聲請亦
    失所依據，應併予駁回。
陸、本件事證已臻明確，兩造其餘攻擊防禦方法及所舉證據，經
    審酌結果，與本件判決結論均無影響，爰不一一論述，附此
     敘明。
柒、訴訟費用之負擔：民事訴訟法第79條。
中　　華　　民　　國　　111 　年　　1 　　月　　19　　日
                      臺灣臺中地方法院豐原簡易庭
                                  法　官　段奇琬
上為正本係照原本作成。
如不服本判決，應於送達後20日內，向本院提出上訴狀並表明上
訴理由，如於本判決宣示後送達前提起上訴者，應於判決送達後
20日內補提上訴理由書（須附繕本）。如委任律師提起上訴者，
應一併繳納上訴審裁判費。
中　　華　　民　　國　　111 　年　　1 　　月　　19　　日
                                   書記官  王政偉